臺灣板橋地方法院刑事判決　　　　　　　　　　　　九十三年度訴字第一八一三號
　　公　訴　人　臺灣板橋地方法院檢察署檢察官
　　被　　　告　甲○○
右列被告因違反毒品危害防制條例案件，經檢察官提起公訴（九十三年度核退毒偵字
第一○九五號），被告於準備程序中就被訴事實為有罪之陳述，經本院合議庭裁定由
受命法官獨任進行簡式審判程序，本院判決如左：
    主      文
甲○○連續施用第一級毒品，累犯，處有期徒刑捌月，扣案海洛因壹包（驗餘淨重零
點捌公克）沒收銷燬之，扣案包裝袋壹只沒收。
    事      實
一、甲○○前因違反肅清煙毒條例等案件，於民國八十二年間經臺灣高等法院判處有
    期徒刑三年四月（違反肅清煙毒條例部分），及有期徒刑四月（違反麻醉藥品管
    理條例部分），應執行有期徒刑三年六月確定，復於八十三年間，因違反肅清煙
    毒條例等案件，經本院判處有期徒刑三年六月（違反肅清煙毒條例部分），及有
    期徒刑六月（違反麻醉藥品管理條例部分），應執行有期徒刑三年十月，於八十
    三年八月三十日確定，於八十六年二月十三日獲假釋交付保護管束，嗣於八十八
    年三月五日經撤銷假釋接續執行有期徒刑四年四月二十七日，於九十二年四月十
    四日累進縮刑期滿執行完畢。又於八十七年間因違反毒品危害防制條例案件，經
    本院裁定令入戒治處所施以強制戒治，於八十八年三月五日停止戒治，所餘戒治
    期間付保護管束，於八十八年九月十四日戒治期間期滿，經臺灣板橋地方法院檢
    察署檢察官於八十九年四月六日以八十九年度戒毒偵字第二○八號為不起訴處分
    確定。詎不知悛悔，於前開強制戒治執行完畢釋放後，猶基於施用第一級毒品海
    洛因之概括犯意，自九十三年二月一日上旬某日起至九十三年六月三十日下午三
    時許止，在臺北縣新莊市○○路一巷一號住處，以將海洛因摻水置入注射針筒注
    射手臂方式，連續施用海洛因多次。嗣於九十三年六月三十日晚間七時五十分許
    ，在臺北縣新莊市○○街二六號前為警查獲，並扣得海洛因一包（淨重一點零四
    公克，其中零點二四公克經取樣鑑驗用罄，驗餘淨重零點八公克）。
二、案經臺北縣警察局新莊分局報請臺灣板橋地方法院檢察署檢察官偵查起訴。
    理      由
一、右揭事實，業據被告甲○○坦承不諱，並有前開海洛因粉末一包扣案可資佐證，
    被告甲○○為警查獲後所排放尿液經採樣送驗，以酵素免疫分析法檢驗及氣相層
    析質譜儀法確認檢驗結果，於鴉片類呈陽性反應，有臺灣檢驗科技股份有限公司
    濫用藥物尿液檢驗報告附卷可稽。而前開粉末經以化學呈色法、氣相層析質譜儀
    分析法檢驗，含海洛因成分，淨重零點八公克，包裝袋重零點二二公克，亦有法
    務部調查局九十三年八月十一日調科壹字第○六○○○八五八八號鑑定通知書存
    卷為憑，足徵被告之自白屬實。另被告曾於八十七年間因施用毒品違反毒品危害
    防制條例案件，經本院裁定令入戒治處所施以強制戒治，於八十八年三月五日停
    止戒治付保護管束，於八十八年九月十四日戒治期間期滿，經臺灣板橋地方法院
    檢察署檢察官於八十九年四月六日以八十九年度戒毒偵字第二○八號為不起訴處
    分確定，有該不起訴處分書在卷可考，被告係於前強制戒治執行完畢釋放後五年
    內再犯本案違反毒品危害防制條例第十條之罪，事證明確，被告犯行堪予認定。
二、按海洛因係毒品危害防制條例所列第一級毒品，被告甲○○施用之，係犯同法第
    十條第一項之施用第一級毒品罪。其持有海洛因後進而施用，其持有之低度行為
    應為施用之高度行為所吸收，不另論罪。被告其先後多次施用第一級毒品行為，
    時間緊接，犯罪構成要件相同，顯係基於概括犯意反覆實施，為連續犯，應依刑
    法第五十六條規定以一罪論，並加重其刑。又被告曾於八十二年間因違反肅清煙
    毒條例等案件，經臺灣高等法院判處有期徒刑三年四月（違反肅清煙毒條例部分
    ），及有期徒刑四月（違反麻醉藥品管理條例部分），應執行有期徒刑三年六月
    確定，復於八十三年間，因違反肅清煙毒條例等案件，經本院判處有期徒刑三年
    六月（違反肅清煙毒條例部分），及有期徒刑六月（違反麻醉藥品管理條例部分
    ），應執行有期徒刑三年十月確定，於八十六年二月十三日獲假釋交付保護管束
    ，嗣於八十八年三月五日經撤銷假釋接續執行有期徒刑四年四月二十七日，而於
    九十二年四月十四日累進縮刑期滿執行完畢，有臺灣高等法院被告全國前案紀錄
    表可按，其於五年以內再犯本案有期徒刑以上之罪，為累犯，應依刑法第四十七
    條規定，遞予加重其刑。爰審酌被告有違反肅清煙毒條例、麻醉藥品管理條例、
    戡亂時期肅清煙毒條例等案件接受刑之科處及執行之紀錄，又因施用毒品經強制
    戒治後，獲不起訴處分之寬典，猶因連續施用海洛因再犯本罪，顯見其自制力甚
    為薄弱，且未衷心悛悔，漠視法令之禁制濫用藥品，應予非難，兼衡其施用海洛
    因所生危害實以自戕健康為主，及其犯後供認無隱，非無悔意，態度良好等一切
    情狀，量處如主文所示之刑，資為懲儆。
三、扣案海洛因一包淨重一點零四公克，除其中零點二四公克業經取樣鑑驗用罄（此
    觀卷附九十三年度煙保管字第七二九號贓證物品清單及前開法務部調查局九十三
    年八月十一日調科壹字第○六○○○八五八八號鑑定通知書所載即明），毋庸宣
    告沒收外，驗餘之海洛因淨重零點八公克為查獲之毒品，不問屬於何人所有，應
    依毒品危害防制條例第十八條第一項前段規定，沒收銷燬之，包裝袋一只係被告
    所有且為其施用毒品海洛因所用之物，亦據被告於警詢、偵查及審理中供明，應
    依刑法第三十八條第一項第二款規定，併予宣告沒收。
據上論斷，應依刑事訴訟法第二百七十三條之一第一項、第二百九十九條第一項前段
，毒品危害防制條例第十條第一項、第十八條第一項前段，刑法第十一條前段、第五
十六條、第四十七條、第三十八條第一項第二款，判決如主文。
本案經檢察官王家春到庭執行職務。
中　　　華　　　民　　　國　　九十三　　年　　　十　　　月　　二十九　　日
                              臺灣板橋地方法院刑事第二庭
                                  法　　  官  廖  怡  貞
右正本證明與原本無異。
如不服本判決，應於判決送達後十日內，向本院提出上訴狀，上訴於臺灣高等法院。
                                  法院書記官  謝  麗  秋
中　　　華　　　民　　　國　　九十三　　年　　　十　　　月　　二十九　　日
※附錄本案論罪科刑法條全文※
毒品危害防制條例第十條：
施用第一級毒品者，處六月以上五年以下有期徒刑。
施用第二級毒品者，處三年以下有期徒刑。
